【裁判字號】    99,易,2196
【裁判日期】    991029
【裁判案由】    竊盜
【裁判全文】
臺灣板橋地方法院刑事判決              99年度易字第2196號
公  訴  人  臺灣板橋地方法院檢察署檢察官
被      告  甲○○
上列被告因竊盜案件，經檢察官提起公訴（99年度偵字第18538
號），本院判決如下：
    主  文
甲○○竊盜，處罰金新臺幣貳仟元，如易服勞役以新臺幣壹仟元
折算壹日。
    事  實
一、甲○○於民國（下同）99年5 月20日5 時45分許，利用其在
    乙○○台北縣樹林市○○街○ 段336 巷8 之3 號住處後方空
    地上所種菜園附近拔拾野菜之機會，於同日5 時54分許走進
    乙○○上開菜園內棚架下，徒手拔走上開棚架上之茄子2 條
    ，而竊取之。
二、案經乙○○訴由台北縣政府警察局樹林分局報請臺灣板橋地
    方法院檢察署檢察官偵查起訴。
    理  由
一、訊據被告甲○○固坦承於上開時地前往上開菜園附近拔拾野
    菜，並走進上開棚架等情，惟矢口否認上開犯行，辯稱：伊
    當天沒有在上開棚架下竊取2 條茄子，伊平常習慣早上會在
    上開空地上找尋野菜來吃，但上開空地並非乙○○的，乙○
    ○亦沒有證據證明伊有竊取上開茄子2 條，乙○○是亂告的
    云云。經查：被告於99年5 月20日5 時45分許確有出現在告
    訴人乙○○上開住處後方菜園附近，並於同日5 時54分許，
    走進上開菜園棚架下乙情，業據被告於本院審理時所不否認
    在卷，核與告訴人乙○○此部分指訴之情節相符，復有本院
    於99年10月22日審理庭時當庭播放勘驗告訴人乙○○所提出
    上開時地之監視錄影光碟畫面（按未含聲音），並有本院勘
    驗筆錄及其附件光碟列印畫面各乙份，在卷可稽，足堪認定
    。又被告於上開光碟中「第16個檔案中約5 時55分26秒，被
    告在該棚架處有舉起左手往上之動作。至第17個檔案中約5
    時55分42秒起，被告自該棚架處轉身走回畫面右下角，途中
    被告左右手各拿著一長條物體，自畫面右下角後蹲下，狀似
    整理東西」，業據本院勘驗屬實在卷，且被告於99年5 月20
    日5 時55分42秒起，自該棚架處轉身走回畫面右下角，途中
    被告「左右手各拿著一長條物體」，不僅核與一般所見茄子
    之外形相似，且告訴人乙○○於本院審理時亦證稱：「（99
    年5 月20日凌晨5 點52分許你人在何處？）我在樹林保安街
    4 樓家裡」、「（當時你有看到有人進入你住宅後方的庭園
    裡面嗎？）有，剛好夏天天氣比較亮，5 點多我起來上廁所
    ，往我種菜的後面一看，看到被告蹲在我的菜園裡剪東西，
    我跟他講你為什麼偷剪我的菜，他說我沒有把你整棵拔起來
    就很好了，他就走了，我在4 樓沒有辦法下來。但我家1 樓
    後面我有裝監視器，後來我就把監視器畫面燒下來給警察」
    、「（被告他偷走你什麼菜？）茄子，2 條」等語（見本院
    卷99年9 月24日審判筆錄）相符，而告訴人乙○○確有在上
    開住處後方空地種植作物乙節，亦據被告於本院審理時供承
    屬實，是告訴人乙○○上開指訴等語，應堪採信。至於被告
    以上開空地並非告訴人乙○○所有，告訴人乙○○不能對其
    提告云云，惟上開菜園內作物既係告訴人乙○○所種植，則
    依法告訴人乙○○即為上開菜園之占有（持有）人，縱勿論
    其占有上開空地是否已得所有權人之同意，係屬民事糾葛，
    被告於上開時地未經占有（持有）人即告訴人乙○○之同意
    ，即逕自拔取上開2 條茄子，顯已損害及告訴人乙○○對上
    開菜園之占有（持有）權益，自仍屬刑法第320 條規定「竊
    盜罪」之處罰行為，附此敘明。
二、核被告所為，係犯刑法第320 條第1 項之竊盜罪。按公訴人
    以被告於上開時地係持兇器剪刀乙把竊得上開2 條茄子，因
    認被告所為，係犯刑法第321 條第1 項第3 款之攜帶兇器竊
    盜罪嫌云云，茲被告於上開時地確有進入上開棚架下竊得告
    訴人乙○○所有種植之茄子2 條乙情，雖據本院認定在卷，
    有如上述，惟公訴人此部分所訴，除告訴人乙○○於警詢及
    偵查之單一指訴外，即查無其他任何積極事證為憑，惟證人
    即告訴人乙○○於本院審理時證稱其當時在4 樓看不清楚剪
    刀等語（見本院卷99年9 月24日審判筆錄），且告訴人乙○
    ○所提出上開光碟乙片，經本院當庭勘驗之結果，亦無法看
    出被告在上開棚架下竊取上開2 條茄子時，其手上確持有所
    謂「剪刀」之物，是公訴人此部分所認，容有誤會，爰依刑
    法第300 條之規定，變更公訴人原起訴所引應適用之法條，
    合先敘明。爰審酌被告本件犯罪之動機、目的、手段、所生
    危害及其犯罪後之態度等一切情狀，處如主文所示之刑，併
    諭知易服勞役之折算標準，以資懲儆。
據上論斷，應依刑事訴訟法第299 條第1 項前段、第300 條，刑
法第320 條第1 項、第42條第3 項，刑法施行法第1 條之1 第1
項、第2 項前段，判決如主文。
本案經檢察官吳孟竹到庭執行職務。
中    華    民    國    99    年    10    月    29    日
                  刑事第六庭  法  官  林 晏 鵬
以上正本證明與原本無異
如不服本判決應於送達後10日內向本院提出上訴狀
                              書記官  陳 映 孜
中    華    民    國    99    年    10    月    29    日
附錄法條：刑法第320 條
中華民國刑法第320條
（普通竊盜罪、竊佔罪）
意圖為自己或第三人不法之所有，而竊取他人之動產者，為竊盜
罪，處5  年以下有期徒刑、拘役或 5 百元以下罰金。
意圖為自己或第三人不法之利益，而竊佔他人之不動產者，依前
項之規定處斷。
前二項之未遂犯罰之。

司法院資訊處製作；財團法人民間司法改革基金會備份。
